

# LISANDRO BIGI

LICENCIATURA EN ANTROPOLOGÍA - DESARROLLO WEB

#### PERFIL PROFESIONAL

Próximo a recibirme de Licenciado en Antropología. Me considero un profesional crítico y empírico con habilidades para realizar estudios e investigaciones de los grupos humanos.

Actualmente, estoy incursionando en el mundo digital, formándome como diseñador y desarrollador Web (HTML, CSS y JavaScript).

#### CONTACTO

- Las Corzuelas 427 Villa Allende -Córdoba
- bigilisandro@gmail.com
- 351-6319690
- in /bigilisandro

## INFORMÁTICA / IDIOMAS

- Paquete Office
- Software de gestión para rubro gastronomico / Pixo Gestión, MrComanda
- Sistemas de información geográfica / Qgis
- Nivel avanzado idioma Inglés.

#### EXPERIENCIA LABORAL

#### Classic's, Empleado

ENE 2014 - DIC 2016 / ENE 2019 - ACTUALIDAD

- Encargado, Mozo, Cajero, Bartender en un Resto Bar.
- Atención al cliente.
- Manejo de caja.
- Manejo y control de personal.
- Administración de redes sociales.

Referencias. Ana Lia Toledo - dueña del local. 351-6319850.

#### Lomitos 2x1, Dueño en Sociedad

OCT 2016 - DIC 2018

Administración y gestión de dos locales gastronómicos.

- Administración de personal.
- Manejo y control de stock y proveedores.
- Planificación, supervisión y control de las actividades operativas de los locales.
- Análisis de cuentas.
- Correcto funcionamiento y mantenimiento del lugar. Referencias: Gonzalo Gutta - gerente de franquicias. 351-2629992.

#### Cafe du Monde, Empleado

DIC 2015 - MAR 2016

Experiencia laboral en Estados Unidos con el programa J-1 Work & Travel Program realizando tareas de mozo y camarero en una cafetería ubicada en Nueva Orleans. Louisiana.

### EDUCACIÓN

#### - Licenciatura en Antropología.

Universidad Nacional de Córdoba. Materias aprobadas 32/33. Promedio: 8,61.

- Curso de Diseñador Web en

CoderHouse.